【裁判字號】    98,上易,1291
【裁判日期】    980915
【裁判案由】    竊盜
【裁判全文】
臺灣高等法院臺中分院刑事判決        98年度上易字第1291號
上  訴  人  臺灣彰化地方法院檢察署檢察官
被      告  乙○○
上列上訴人因被告竊盜案件，不服臺灣彰化地方法院98年度易字
第521號中華民國98年5月21日第一審判決（起訴案號：臺灣彰化
地方法院檢察署98年度偵字第3372號），提起上訴，本院判決如
下：
    主  文
原判決撤銷。
乙○○竊盜，累犯，處拘役貳拾日，如易科罰金，以新臺幣壹仟
元折算壹日。扣案之黏板壹組沒收。
    事  實
一、乙○○前於民國94年間，因犯竊盜罪，經臺灣彰化地方法院
    以94年度易字第1229號判處有期徒刑1年6月，上訴後，由本
    院以96年度上易字第671號駁回上訴確定【第1案】；另因連
    續施用第一、二級毒品案件，經臺灣彰化地方法院以94年度
    訴字第1784號判處有期徒刑1年（經減刑為6月）、6月（經
    減刑為3月），定應執行有期徒刑1年4月（經減刑為8月）確
    定【第2案】，前揭2案，經本院以96年度聲減字第3168號裁
    定上開第1案之罪減刑為有期徒刑9月，並與第2案定應執行
    有期徒刑1年4月確定；復於96年間，再犯竊盜罪，經臺灣彰
    化地方法院以96年度斗簡字第493號判處有期徒刑4月確定，
    接續執行後，甫於97年12月12日縮短刑期執行完畢。詎其仍
    不知悔改，因缺錢花用，竟意圖為自己不法之所有，於98年
    4月8日中午12時18分許，騎乘車牌號碼G3K-211號重型機車
    ，至彰化縣社頭鄉湳底村湳底巷7號旁由丙○○責責管理之
    「慶安寺」，以俗稱「釣魚」之方式，利用其自製之1組黏
    板竊取該寺香油箱內之現金新臺幣（下同）100元得手，旋
    為丙○○透過其住處之監視器發覺，經報警查獲，扣得該黏
    板1組。
二、案經被害人丙○○訴由彰化縣警察局田中分局報請臺灣彰化
    地方法院檢察署檢察官偵查起訴。
    理  由
壹、證據能力之說明：
    按被告以外之人於審判外之陳述，雖不符刑事訴訟法第159
    條之1 至第159 條之4 之規定，而經當事人於審判程序同意
    作為證據，法院審酌該言詞陳述或書面陳述作成時之情況，
    認為適當者，亦得為證據。當事人、代理人或辯護人於法院
    調查證據時，知有第159 條第1 項不得為證據之情形，而未
    於言詞辯論終結前聲明異議者，視為有前項之同意，刑事訴
    訟法第159條之5定有明文。經查本案檢察官及被告均不爭執
    本判決所引用之各項證據之證據能力，本院復衡以該等證據
    作成時之情況，並無違法取證之瑕疵，認以之作為本案之證
    據應屬適當，是下述所引用之證據均具有證據能力，合先敘
    明。
貳、實體之說明：
一、上開犯罪事實，業據被告乙○○於警偵訊、原審及本院審理
    時均坦承不諱，核與證人即被害人丙○○於警詢時證述之情
    節大致相符，並有扣押物品目錄表、贓証物認領保管收據、
    扣押物品清單各1紙、監視器翻拍照片暨查獲照片共4張在卷
    ，以及粘板1組扣案可資佐證，足認被告之自白應與事實相
    符，自堪採信。本件事證已臻明確，被告上開竊盜犯行洵堪
    認定。
二、核被告乙○○所為，係犯刑法第320條第1項之普通竊盜罪。
    被告有如犯罪事實欄所載之前科並執行完畢，有臺灣高等法
    院被告前案紀錄表附卷可稽，其於5年以內故意再犯本件有
    期徒刑以上之罪，為累犯，應依刑法第47條第1項之規定，
    加重其刑。原審認被告罪證明確，予以論罪科刑，固非無見
    ，惟查：「按受有期徒刑之執行完畢後，五年以內再犯有期
    徒刑以上之罪者，為累犯，加重其刑至二分之一；又有期徒
    刑加重者，其最高度及最低度同時加重之；刑法第四十七條
    、第六十七條分別定有明文。刑法第一百八十五條之三之罪
    ，其法定刑為一年以下有期徒刑、拘役或萬元以下罰金，
    原審簡易判決既認被告應成立累犯，依法應加重其刑至二分
    之一，並應科處有期徒刑之刑，乃竟未依法就刑法第一百八
    十五條之三關於有期徒刑法定刑之最低度加重，僅處以法定
    最低度有期徒刑貳月，揆之首開說明，自屬違背法令。」最
    高法院95年度台非字第68號判決可資參照。查刑法第320條
    第1項竊盜罪之法定刑為「5年以下有期徒刑、拘役或5百元
    以下罰金」，本案原審認被告應量處有期徒刑，而被告係屬
    累犯，自應依法加重其刑，乃原審竟量處該條關於有期徒刑
    法定刑之最低度刑有期徒刑2月，自屬違背法令。檢察官上
    訴，以此指摘原判決違誤，自有理由（被告上訴後於本院已
    撤回上訴），應由本院將原判決撤銷改判。爰審酌被告不思
    循正當途徑獲取財物，僅因缺錢，即恣取信徒供奉之香油錢
    ，所為誠屬不該，惟念及被告乙○○患有愛滋病並領有重大
    疾病醫療服務卡，所竊得者僅100元，事後並已返還被害人
    丙○○，有贓證物品認領保管收據附於偵查卷足憑，暨其犯
    罪之手段、動機、目的、生活狀況、智識程度與犯罪後坦承
    犯行之態度等一切情狀，量處如主文第2項所示之刑，並諭
    知易科罰金之折算標準。扣案之黏板1組，為被告所有，且
    為其持以行竊所用之物，業據其陳明在卷，爰依刑法第38條
    第1項第2款規定宣告沒收。
據上論斷，應依刑事訴訟法第369條第1項前段、第364條、第299
條第1項前段，刑法第320條第1項、第47條第1項、第41條第1項
前段、第38條第1項第2款，刑法施行法第1條之1第1項前段、第
2項，判決如主文。
本案經檢察官甲○到庭執行職務。
中    華    民    國    98    年    9     月    15    日
          刑事第十庭    審判長法  官  林  照  明
                              法  官  蔡  名  曜
                              法  官  郭  瑞  祥
上列正本證明與原本無異。
不得再上訴。
                              書記官  李  妍  嬅
中    華    民    國    98    年    9     月    15    日
中華民國刑法第320條
（普通竊盜罪、竊佔罪）
意圖為自己或第三人不法之所有，而竊取他人之動產者，為竊盜
罪，處 5 年以下有期徒刑、拘役或 5 百元以下罰金。
意圖為自己或第三人不法之利益，而竊佔他人之不動產者，依前
項之規定處斷。
前二項之未遂犯罰之。


司法院資訊處製作；財團法人民間司法改革基金會備份。
